Inventaris van het archief van het Ministerie van Justitie, (1800) 1813-1876 (1951)
Nationaal Archief, Den Haag
- MINISTER VAN JUSTITIE, 1823 DECEMBER 1-1876 AUGUSTUS 31, 3
  - Dossiers of bundels, 3.5
    - Burgerlijk recht, 3.5.06
      - Erfrecht, 3.5.06.3
        - Vereffening der boedels en nalatenschappen, onder de voormalige wees- en momboirkamers berustende [port.nr. 54]., 1820-1860, 1869 - 1876; 4762; 1 pak
        - Actie van Dina Kruyk wed. Huyskes te Amsterdam inzake de nalatenschap van Wilhelmina van Weyler wed. W. Bardewisch [port.nr. 111]., 1844-1872; 4763; 1 pak
        - Aanspraak van Jan Besteman, brievenbesteller te Alkmaar, op de nalatenschap van zijn grootmoeder Marijtje Steeman wed. Jan Besteman [port.nr. 130]., 1858-1873; 4764; 1 omslag
        - Aanspraak van de wed. Lint geb. Bouwens, te Rotterdam, op de nalatenschap van J.J. Bouwens wed. W. Gravestein, benevens allerlei klachten over laster enz. [port.nr. 131]., 1859-1876; 4765; 1 pak
        - Nalatenschap van J.C. Brandt [port.nr. 25]., 1820-1876; 4766; 1 pak
        - Aanspraak van G. Everhartz te Luik op de nalatenschap van baron van Hack [port.nr. 131]., 1864-1868; 4767; 1 omslag
        - Nalatenschap Metzger von Weibnum [port.nr. 1]., 1831-1873; 4768; 1 pak
        - Nalatenschap W.H. Roeloffzen, in 1815 failliet gegaan te Zevenaar, destijds tot Pruisen behorende [port.nr. 70]., 1853-1857; 4769; 1 omslag
        - Nalatenschap van J.H. Schäfer of Schaap [port.nr. 26]., 1817-1868; 4770; 1 omslag
        - Verzoeken om recht door H. en J. Boon te Leiden inzake de nalatenschap van J.Ph. Scheen en hun moeder W.J. Sut [port.nr. 131]., 1849-1870; 4771; 1 pak
        - Nalatenschap van Christoffel, Christiaan en Jan Schreuder [port nr. 44]., 1825-1850; 4772; 1 omslag
        - Nalatenschap van P. Wurtz (Wirtz), gewezen veldmaarschalk der Verenigde Nederlanden [port. nr. 42]., 1818-1875; 4773; 1 pak
    - Departement van Justitie, 3.5.07
      - 'Préséances.' Rangindeling van hogere ambtenaren bij plechtigheden [port nr. 104]., 1816-1846; 4774; 1 pak
      - Gegevens voor de staatsalmanak betreffende het ministerie en de rechtbanken [port.nr. 125]., 1859-1876; 4775-4777; 3 pakken
        - 1859-1864, 4775
        - 1865-1868, 4776
        - 1869-1876, 4777
      - Raming van kosten voor het Departement van Justitie voor het jaar 1821 (4e hoofdstuk, buitengewoon) [port.nr. 1007]., 4778; 1 band
      - Declaraties van schrijflonen over de jaren 1820-1823, ingediend door het ministerie en gefiatteerd door de Algemene Rekenkamer, met correspondentie., 1822-1826; 5527; 1 omslag
    - Gevangeniswezen, 3.5.08
      - Oprichting van gevangenissen voor en plaatsing van jeugdige veroordeelden [port.nr. 93]., 1833-1841; 4779; 1 omslag
      - Reglementen, instructies enz. van orde en tucht voor de gevangenissen [port.nr. 45]., 1818-1829; 4780; 1 pak
      - Kosten van verpleging van kinderen in gevangenissen [port.nr. 105]., 1821-1822, 1840; 4781; 1 omslag
      - Deportatie van gevangenen [port.nr. 28]., 1816-1827, 1852 - 1857, 1867 - 1875; 4782; 1 omslag
      - Gedrag van mr. C. Donny, gevangene te Gent [port.nr. 2]., 1817-1823; 4783; 1 pak
        Mr. Donny was gewezen keizerlijk procureur te Groningen.
    - Handelsrecht, 3.5.09
      - Herstel der rechtbanken van koophandel [port.nr. 130]., 1865-1874; 4784; 1 pak
      - Toepassing der voorschriften inzake wisselprotesten [port.nr. 106]., 1851-1860, 1873 - 1874; 4785; 1 omslag
      - Oprichting van een handels- en girobank [port.nr. 31]., 1834-1842; 4786; 1 omslag
    - Internationale betrekkingen, 3.5.10
      - Neutraliteit, 3.5.10.1
        - Maatregelen tot handhaving onzer neutraliteit [port.nr. 130]., 1863-1863; 4787; 1 omslag
      - Paspoorten, 3.5.10.2
        - Bepalingen op het stuk der paspoorten en toezicht op vreemdelingen [port.nr. 76]., 1839-1876; 4788-4789; 2 pakken
          - 1839-1845, 4788
            Hierin een omslag met aantekeningen en afschriften van vroegere desbetreffende voorschriften.
          - 1846-1876, 4789
        - Visering van Engelse paspoorten door de minister van Buitenlandse Zaken in verband met vermissing van Engelse blanco paspoorten [port.nr. 108]., 1831; 4790; 1 omslag
        - Aanmerkingen van Belgische en Franse legaties, gemaakt op paspoorten van reizigers naar Nederland [port.nr. 108]., 1836; 4791; 1 omslag
        - Schikkingen inzake paspoorten van reizigers in de spoortrein Nederland-België [port.nr. 111]., 1855; 4792; 1 omslag
        - Veiligheidskaarten en binnenlandse paspoorten [port.nr. 108]., 1830-1836; 4793; 1 pak
      - Grensaangelegenheden, 3.5.10.3
        - Grensscheiding met België [port.nr. 80]., 1842-1846; 4794; 1 pak
        - Schending van de Nederlands-Belgische grens door wederzijdse ambtenaren [port.nr. 35]., 1839-1851; 4795; 1 pak
        - Schending der grens tussen Nederland en Hannover door wederzijdse ambtenaren [port.nr. 20]., 1836-1876; 4796; 1 pak
        - Geschil met Hannover over de grens bij Zuid- en Noordbarge [port.nr. 45]., 1841-1843; 4797; 1 pak
        - Gewelddaden, door Hannoverse onderdanen gepleegd aan goederen in het Compascuum in Drenthe [port.nr. 128]., 1861-1864; 4798; 1 pak
      - Landverhuizers, 3.5.10.4
        - Aangelegenheden inzake landverhuizers [port.nr. 140]., 1816-1875; 4799-4802; 4 pakken
          - 1816-1830, 4799
          - 1831-1834, 4800
          - 1835-1839, 4801
          - 1840-1875, 4802
        - Landverhuizerszaak van Gieseke & Co. te Amsterdam en Bouricius te Arnhem, met lijst [port.nr. 140]., 1827-1836; 4803; 1 pak
        - Transport van landverhuizers, die door kapitein J.E. Spiegelberg, gezagvoerder van het Pruisisch schip 'De twee gebroeders' waren bedrogen [port.nr. 105]., 1821-1824; 4804; 1 pak
      - Slavenhandel, 3.5.10.5
        - Maatregelen tot het tegengaan van den slavenhandel en zeeroverij [port.nr. 23]., 1818-1875; 4805; 1 pak
      - Belgische onlusten, 3.5.10.6
        - In advies gehouden stukken betreffende België, Luxemburg en Limburg [port.nr. 53]., 1830-1831; 4806-4807; 2 pakken
          Deze rapporten enz. zijn in advies gehouden ingevolge besluiten van de kabinetsraad d.d. 30 april 1831, nr. 47, 3 oktober 1831, nr. 40 en 13 maart 1832, nr. 45. Zij zijn onderverdeeld naar de onderwerpen (gemerkt a-jj) waarvan een lijst vóór in de eerste portefeuille ligt.
          - a-n, 4806
          - o-jj, 4807
        - 'Belgische acten.' Akten, in België afgegeven inzake huwelijk, hypotheken, diploma's Hogeschool enz. [port.nr. 39]., 1830-1839; 4808; 1 omslag
        - Toelating van vreemdelingen over de Belgische grens [port.nr. 108]., 1831-1832; 4809; 1 omslag
        - Toepassing der voorschriften inzake de scheepvaart binnendoor van België naar Holland v.v. [port.nr. 107]., 1836-1839; 4810; 1 omslag
        - Kwesties over de wijze van betekenen van dagvaardingen aan Belgen [port.nr. 109]., 1831-1834; 4811; 1 omslag
        - Speciaal politietoezicht in Noord-Brabant in verband met de Belgische opstand [port.nr. 103]., 1830-1839; 4812; 1 omslag
        - Smokkelen van muntspeciën over de Belgische grens [port.nr. 105]., 1833-1840; 4813; 1 omslag
        - Verwijdering van ontslagen Belgische gevangenen [port.nr. 108]., 1831-1841; 4814; 1 omslag
      - Scheepvaartzaken, 3.5.10.7
        - Traktaat met België betreffende de scheepvaart op de Maas [port.nr. 80]., 1843-1844; 4815; 1 omslag
        - Bemoeiingen van Engeland inzake de gestremde scheepvaart met België [port.nr. 108]., 1833-1836; 4816; 1 omslag
        - Rijnvaartzaken [port.nr. 96]., 1827-1876; 4817-4818; 2 pakken
          - 1827-1853, 4817
          - 1854-1876, 4818
      - Nederlanders in den vreemde, 3.5.10.8
        - Moeilijkheden, aan Nederlandse reizigers in Frankrijk overkomen [port.nr. 108]., 1832-1834; 4819; 1 omslag
        - Handelingen van consuls enz. ter uitvoering der Consulaire Wet van 25 juli 1871 (Staatsblad nr. 91) [port.nr. 143]., 1871-1876; 4820; 1 pak
          Zie ook nr. 4742.
        - Rechtspleging, rechters en rechtbanken in Egypte [port.nr. 135]., 1874-1876; 4821; 1 pak
    - Jacht en Visserij, 3.5.11
      - Jacht en visserij en uitroeien van schadelijk gedierte [port.nr. 11]., 1816-1856; 4822-4825; 4 pakken
        Van 1857 af bestaat een afzonderlijke Afdeling Jacht en Visserij (zie hiervoor inv.nrs. 3734-3820).
        - 1816-1826, 4822
        - 1827-1830, 4823
        - 1831-1853, 4824
        - 1854-1856, 4825
      - Zoeken en rapen van kievitseieren [port.nr. 109]., 1832; 4826; 1 omslag
      - Zoeken en rapen van eendeneieren [port.nr. 109]., 1837-1842; 4827; 1 omslag
      - Openen en sluiten der oestervisserij [port.nr. 109]., 1836; 4828; 1 omslag
      - Jachtrecht in de heerlijkheid Bredevoort, Borculo en Lichtenvoorde [port.nr. 109]., 1834-1838; 4829; 1 omslag
    - Kerk en armen, 3.5.12
      - Onderstand aan behoeftigen, 3.5.12.1
        - Domicilie van onderstand van behoeftigen [port.nr. 52]., 1821-1870; 4830-4831; 2 pakken
          - 1821-1848, 4830
          - 1849-1870, 4831
      - Gestichten en armenfondsen, 3.5.12.2
        - Erkenning en stichting van gestichten en armenfondsen [port.nr. 132]., 1862-1870; 4832; 1 omslag
        - Opgaven van klooster en samenwonende verenigingen van geestelijke aard., 1861-1862; 4832A; 1 pak
      - Vicarieën, praebenden, beneficiën enz, 3.5.12.3
        - Vicarieën, praebenden, beneficiën enz. [port.nr. 59]., 1815-1861; 4833-4838A; 6 pakken
          - 1815 aug. - nov., 4833
            Bij Exh. 22 november 1815, nr. 2, zijn aanwezig de originele stukken, ingekomen bij de intendant van Financiën ingevolge diens circulaire d.d. 19 november 1812, nr. 2, met de minuten der bij diens schrijven van 9 augustus 1813, nr. 12, aan de minister van Financiën te Parijs gezonden tableaux. Bovendien hierbij enige oude stichtingsbrieven.
          - 1815 dec. - 1819, 4834
          - 1820-1822, 4835
          - 1823 - 1825 juni, 4836
          - 1825 juli - 1830, 4837
          - 1831-1861, 4838
          - 'Vicarie van St. Quirijn en St. Nicolaas te Ammerzoden en Well (Gld.)', 1872 - 1878, 1 omslag, 4838A
        - Machtiging tot het aanvaarden van legaten door de bisschoppen van Breda en Haarlem [port.nr. 128]., 1859-1864; 4839; 1 pak
        - Verlenen van Koninklijke machtiging bij 'giften van hand tot hand' [port.nr. 129]., 1814-1888; 4840; 1 pak
          Betreft gevallen, waarbij het dubieus is, of art. 1717 of art. 1724 van het Burgerlijk Wetboek van toepassing is.
        - Nota en stukken nopens stichtingen en goederen in de dode hand., 1825-1879; 4840A
        - Stukken betreffende de intrekking van het Koninklijk Besluit van 21 oktober 1818, La. F3 (Staatsblad 1872, nr. 112)., 4840B; 1 pak
        - Algemene machtigingen tot het aanvaarden van legaten enz. door kerkelijke instellingen., 1868-1872; 4840C-4840D; 2 pakken
          Voor vroegere periode zie inventaris 2.07.01, inv.nr. 1734.
          - 1868-1870, 4840C
          - 1871-1872, 4840D
        - Aanspraken van disconies, godshuizen enz. op nalatenschappen van gealimenteerden [port.nr. 50]., 1817-1857; 4841; 1 pak
        - Verlenen van machtiging aan regenten der algemene armen te Maastricht om zich voor de onwettig opgerichte rechtbank te Tongeren te mogen verdedigen tegen de kerkfabriek te Luik over de eigendom van vaste goederen [port.nr. 56]., 1834-1841; 4842; 1 omslag
        - Stukken betreffende de tegen de ontslagen predikant Kocken te Moerdijk te nemen maatregelen., 1873-1875; 4842A; 1 omslag
        - Geschillen tussen kerkvoogden en gemeentebestuur van Diepenveen en de raad der stad Deventer over onderhoud der kerk, pastorie en kosterswoning en van bruggen, alles onder de gemeente Diepenveen gelegen [port.nr. 39]., 1836-1843; 4843; 1 pak
        - Stukken betreffende de intrekking van het Keizerlijk decreet van 30 december 1809 op de kerkelijke goederen en enige andere desbetreffende verordeningen van Franse oorsprong., 1870-1874. met retroacta vanaf 1809; 4843A-4843C; 3 pakken
          - 1873-1876, 4843A
          - 1871-1876, 4843B
          - 1870-1874, 4843C
      - Uitoefenen van de godsdienst, 3.5.12.4
        - Separatisten en afgescheidenen [port.nr. 79]., 1841-1869; 4844-4845C; 2 pakken
          - 1841-1842, 4844
          - 1843, 4844A
          - 1844-1845, 4845
          - 1846-1868, 4845A
          - Stukken betreffende de oprichting van nieuwe gemeenten en parochiën.1871-1873, 4845B-4845C
            - 1871-1873, 4845B
            - 1873-1876, 4845C
        - Processies, bedevaarten, godsdienstoefeningen buiten kerkgebouwen enz. [port.nr. 123]., 1847-1874; 4846-4847; 2 pakken
          - 1847 - 1856 juni, 4846
          - 1856 juli - 1874, 4847
    - Landbouw en veeteelt, 3.5.13
      - Veeziekten en veefondsen, 3.5.13.1
        - Maatregelen tegen veeziekten en oprichting van veefondsen [port.nr. 81]., 1839-1876; 4848-4850; 3 pakken
          - 1839-1864, 4848
          - 1865-1867, 4849
          - 1868-1876, 4850
    - Militaire zaken, 3.5.14
      - Wijzigingen der Wet op de nationale militie en toepassing daarvan in verband met militaire kwesties [port.nr. 75]., 1816, 1821 - 1876; 4851-4853; 3 pakken
        - 1816, 1821 - 1844, 4851
        - 1845-1847, 4852
        - 1848-1876, 4853
      - Inkwartiering [port.nr. 88]., 1842-1855; 4854; 1 pak
      - Traktaat met Pruisen inzake de militaire bezetting der vesting Luxemburg en daaruit voortgekomen geschillen [port.nr. 20]., 1816, 1829; 4855; 1 omslag
      - Vergunning om in vreemde krijgsdienst te treden [port.nr. 136]., 1850-1876; 4856-4857; 2 pakken
        - 1850-1868, 4856
        - 1869-1876, 4857
      - Maatregelen tegen de werving voor het leger der geallieerde mogendheden in de Krim [port.nr. 116]., 1855-1856; 4858; 1 omslag
    - Naturalisatie, 3.5.15
      - Naturalisatie van buitenlanders [port.nr. 94]., 1816-1876; 4859-4876; 18 pakken
        - 1816-1851, 4859
        - 1852, 4860
        - 1853-1854, 4861
        - 1855-1858, 4862
        - 1859 - 1861 sep., 4863
        - 1861 okt. - 1862 mrt., 4864
        - 1862 apr. - sep., 4865
        - 1862 okt. - 1863 dec., 4866
        - 1864-1865, 4867
        - 1866 - 1867 juni, 4868
        - 1867 juli - 1868, 4869
        - 1869-1870, 4870
        - 1871 - 1872 apr., 4871
        - 1872 mei - 1873 juni, 4872
        - 1873 juli - 1874 mei, 4873
        - 1874 juni - 1875 mei, 4874
        - 1875 juni - 1876 mei 20, 4875
        - 1876 mei 22 - aug. 30, 4876
      - Alfabetische klapper op Koninklijke Besluiten betreffende naturalisaties over 1815- 1847., 4876A; 1 deel
        Hierin zijn slechts enkele besluiten omtrent naturalisaties vermeld.
      - Lijst van personen aan welke brieven van naturalisatie zijn verleend., 1815-1850; 4876B; 1 omslag
      - Lijsten van personen aan welke naturalisatie is verleend overeenkomstig de Wet van 28 juli 1850., 1851-1939; 4876C; 1 omslag
      - Lijst van personen aan welke gehele of gedeeltelijke retributie is verleend tot het lichten der aan hen verleende brieven van naturalisatie., 4876D
      - Stukken betreffende de naturalisatie van Adelbert de Bourbon., 1863-1874; 4876E; 1 pak
        Hierbij stukken betreffende de komst van zijn vader, zich noemend Charles Louis de Bourbon, Duc de Normandie, en zijn verzoeken om steun en een paspoort. 1845.
        Met aanvulling 1988: ontvangen van het Min. van Justitie: Stukken betr. Naundorff-De Bourbon en verwanten, 1873-1951.
      - Enquête, gehouden in het buitenland, naar de gevolgen van naturalisatie voor de genaturaliseerden in hun geboorteland. Alfabetisch naar de landen [port.nr. 94]., 1859-1870; 4877; 1 pak
      - Naturalisatie van Engelsen [port.nr. 94]., 1860-1872; 4878; 1 pak
      - Stukken betreffende de vestiging vanuit Pruisen uitgeweken kloosterlingen in Nederland., 1873-1876; 4878A; 1 pak
      - Aannemen van verleende naturalisatie [port.nr. 147]., 1852-1876; 4879; 1 pak
      - Niet afgehaalde brieven van naturalisatie [port.nr. 58]., 1815-1864; 4880-4881; 2 pakken
        - 1815-1827, 4880
        - 1831-1868, 4881
    - Notariaat, 3.5.16
      - Toepassing der Wet op het notariaat [port.nr. 89]., 1840-1875; 4882-4899; 18 pakken
        - 1840 - 1843 mrt., 4882
          Hierbij een pak onderhandse aanbevelingsbrieven voor sollicitanten.
        - 1843 apr. - 1845, 4883
        - 1846-1849, 4884
        - 1850-1851, 4885
        - 1852, 4886
        - 1853, 4887
        - 1854-1855, 4888
        - 1856-1857, 4889
        - 1858-1860, 4890
        - 1861-1863, 4891
        - 1864-1866, 4892
        - 1867-1868, 4893
        - 1869-1870, 4894
        - 1871 - 1872 mei, 4895
        - 1872 juni - 1873 sep., 4896
        - 1873 okt. - 1874 juli, 4897
        - 1874 aug. - 1875 dec., 4898
        - 1876 jan. - aug., 4899
          Hierbij een omslag betreffende het maximum aantal notarissen in ieder arrondissement. 1861-1875.
      - Notariële bijstand bij verkoop en verhuur van roerende en onroerende goederen [port.nr. 146]., 1816-1830; 4900; 1 pak
      - Tarieven van notarissen [port.nr. 145]., 1842-1862; 4901-4902; 2 pakken
        - 1843-1845, 4901
        - 1846-1862, 4902
      - Benoeming van notarissen en toelating tot het notarieel examen. Verzoeken om dispensatie van leeftijd tot het afleggen van een notarieel examen [port.nr. 22]., 1818-1842; 4903; 1 pak
      - Rapporten omtrent de uitslagen der gehouden examens voor notaris [port.nr. 86]., 1842-1876; 4904-4906; 3 pakken
        - 1842-1853, 4904
        - 1854-1864, 4905
        - 1865-1876, 4906
      - Cumulatie van het notarisambt met andere functies [port.nr. 142]., 1842-1860; 4907-4908; 2 pakken
        - 1842-1845, 4907
        - 1846-1876, 4908
      - Vervolging van notarissen wegens overtreding der Wet van 25 ventôse an XI en de aard der acties, tegen notarissen ingesteld [port.nr. 109]., 1836-1837; 4909; 1 omslag
      - Herbenoeming van de in 1811 door de Franse regering niet gehandhaafde notarissen I.T. Rijvers en M. Jenny te `s-Gravenhage [port.nr. 13]., 1818-1842; 4910; 1 pak
      - Geschil tussen de notarissen S.P.A. de Bruyn en A.J. van der Mark, te Beers en Grave, over concurrentie in elkaars ambtsgebied [port.nr. 27]., 1837-1843; 4911; 1 pak
      - Actie tegen W.J. Hidde Bok, notaris en consulair agent van Frankrijk in Den Helder, over schending van het consulair archief, zijn ontvluchting en ontslag als notaris [port.nr. 132]., 1869-1870; 4912; 1 pak
      - Klachten van Jacobus Haverkamp, te Finkega, gemeente Weststellingwerf, over notaris R.J.J. ter Horst, te Steenwijk [port.nr. 132]., 1864; 4913; 1 omslag
    - Onderwijs, 3.5.17
      - Oprichten van scholen en geven van onderwijs zonder vergunning [port.nr. 56]., 1835-1856; 4914; 1 pak
      - Oprichting van studiebeurzen [port.nr. 130]., 1863-1865; 4915; 1 omslag
    - Onteigening, 3.5.18
      - Wet inzake onteigeningen ten algemene nutte en de uitvoering daarvan [port.nr. 38]., 1825-1826, 1841 - 1862, 1871 - 1872; 4916; 1 pak
        Hierbij het besluit tot oprichting van de Hollandse IJzeren Spoorwegmaatschappij d.d. 1837, gedrukt.
    - Openbare orde, veiligheid en zekerheid, 3.5.19
      - Bedelarij en landloperij, 3.5.19.1
        Zie ook: Vreemdelingen.
        - Bestrijding van landloperij en bedelarij [port.nr. 67]., 1815-1864; 4917-4924; 8 pakken
          - 1815-1829, 4917
          - 1832-1841, 4918
          - 1842-1843, 4919
          - 1844, 4920
          - 1845, 4921
          - 1846, 4922
          - 1847-1855, 4923
          - 1856-1875, 4924
      - Brand en oproer, 3.5.19.2
        - Voorzieningen tegen brandgevaar voor openbare gebouwen [port.nr. 82]., 1827-1828, 1839 - 1870; 4925; 1 pak
        - Toezicht op vervoer en bergen van buskruit, vuurwerk en krijgsbehoeften [port.nr. 128]., 1821-1876; 4926; 1 pak
        - Bepalingen tegen oproer, woelingen enz. [port.nr. 37]., 1831-1838; 4927; 1 pak
        - Verlenen van militaire hulp en bijstand bij oproer enz. [port.nr. 82]., 1842-1849; 4928; 1 omslag
      - Gezondheid (krankzinnigen), 3.5.19.3
        - Krankzinnigen en krankzinnigengestichten [port.nr. 78]., 1815-1876; 4929-4937; 9 pakken
          - 1815-1838, 4929
          - 1839-1842, 4930
          - 1843-1852, 4931
          - 1853-1859, 4932
          - 1860-1864, 4933
          - 1865-1868, 4934
          - 1869-1871, 4935
          - 1872-1873, 4936
          - 1874-1876, 4937
        - Aanwijzing van het departement, belast met de betaling der kosten wegens geneeskundig onderzoek van krankzinnigen en het gedrag van de krankzinnige schoenmaker W. Bruins te Coevorden [port.nr. 110]., 1843-1846, 1852 - 1854; 4938; 1 pak
        - Hinder, door de wed. Ducourroy geb. Mees en haar dochter de koning aangedaan, en de daarop gevolgde plaatsing in een krankzinnigengesticht [port.nr. 93]., 1835-1861; 4939; 1 omslag
      - Gezondheid (quarantaine), 3.5.19.4
        - Voorschriften en geschillen inzake quarantaine [port. nr. 70]., 1843-1851, 1873 - 1876; 4940; 1 omslag
      - Industriële eigendom en drukpers, 3.5.19.5
        - Namaken van handels- en fabrieksmerken [port.nr. 124]., 1853-1876; 4941; 1 pak
        - Nadrukken van boek- en drukwerken [port.nr. 12]., 1825-1830, 1841 - 1850, 1856; 4942; 1 pak
        - Nadrukken van boekwerken enz. en de belangen van de boekhandel [port.nr. 109]., 1827-1840; 4943; 1 pak
        - 'Uitgeven van Staatsstukken.' Nadrukken van wetten, Koninklijke Besluiten, arresten enz. [port.nr. 101]., 1826-1844, 1868, 1876; 4944; 1 pak
          De stukken liggen in alfabetische volgorde der namen van de aanvragers om vergunning tot nadrukken.
        - Cassatie-beroep van de boekdrukker J.G.B. Waller inzake drukpers [port.nr. 109]., 1818-1819; 4945; 1 omslag
      - Maten en gewichten, 3.5.19.6
        - Toezicht op de uitvoering der verordeningen betreffende maten en gewichten [port.nr. 4]., 1821-1876; 4946-4947; 2 pakken
          - 1821-1863, 4946
          - 1869-1876, 4947
        - Muntwezen en waarborg der gouden en zilveren werken [port.nr. 21]., 1816-1861; 4948-4950; 3 pakken
          - 1816-1830, 4948
          - 1831-1844, 4949
          - 1845-1876, 4950
        - Herleiding van francs in guldens [port.nr. 15]., 1833-1835; 4951; 1 omslag
          Betreft toepassing van art. 16 der Wet van 16 juni 1832.
        - Niet naleving der aanbestedingsvoorwaarden door de heren Van Vlissingen & Co. te Amsterdam, die aangenomen hadden drie miljoen Nederlandse ponden Indische koperen duiten te versmelten en tot muntplaatjes te verwerken [port.nr. 114]., 1856; 4952; 1 omslag
      - Middelen van vervoer en posterijen, 3.5.19.7
        - Toezicht op de spoorwegen, stoomboten en telegraaf [port.nr. 120]., 1841-1876; 4953-4959; 7 pakken
          - 1841-1859, 4953
          - 1860-1864, 4954
          - 1865-1867, 4955
          - 1869-1869, 4956
          - 1870, 4957
          - 1871 - 1873 juni, 4958
          - 1874 juli - 1876 aug., 4959
        - Maatregelen inzake posterijen [port.nr. 25]., 1818-1824. 1842 - 1849, 1876; 4960; 1 omslag
        - Vrijdom van briefport [port.nr. 124]., 1842-1876; 4961; 1 pak
      - Toezicht op verenigingen, 3.5.19.8
        - Inrichting enz. van banken van lening [port.nr. 62]., 1826-1840; 4962; 1 omslag
        - Koninklijk goedgekeurde reglementen voor levensverzekeringen, ingekomen bij het Departement van Justitie [port.nr. 149]., 1840; 4963; 1 pak
        - Toezicht op brandwaarborgmaatschappijen [port.nr. 27]., 1822-1829, 1835 - 1847; 4964-4965; 2 pakken
          - 1822-1829, 4964
          - 1835-1847, 4965
        - Politietoezicht en maatregelen in verband met het congres van het Internationaal Werklieden Verbond, gehouden te 's-Gravenhage van 2-7 september 1872 [port.nr. 133]., 4966; 1 pak
        - Politietoezicht op verenigingen van werklieden in Nederland, hunne vergaderingen en leden [port.nr. 133]., 1870-1876; 4967A; 1 pak